【裁判字號】    97,聲,456
【裁判日期】    970225
【裁判案由】    返還提存物
【裁判全文】
臺灣臺中地方法院民事裁定               97年度聲字第456號
聲  請  人  台灣土地銀行股份有限公司
法定代理人  丁○○
代  理  人  甲○○
相  對  人  丙○○
            乙○○
上列聲請人聲請返還擔保金事件，本院裁定如下：
    主    文
本院九十六年度存字第三三五八號提存事件聲請人所提存面額合
計新臺幣肆拾萬元之有價證券（名稱種類數量均如上開提存書所
載），其中關於相對人丙○○部分，准予返還。
聲請人其餘聲請駁回。
聲請程序費用由相對人丙○○負擔。
    理    由
一、按供擔保人證明受擔保利益人同意返還者，法院應依供擔保
    人之聲請，以裁定命返還其提存物或保證書。民事訴訟法第
    104條第1項第 2款定有明文。前開規定，於其他依法令供訴
    訟上之擔保者準用之，並為同法第106條所規定。
二、本件聲請意旨略以：聲請人即供擔保人業經相對人即受擔保
    利益人丙○○同意取回本院96年度存字第3358號提存事件聲
    請人所提存之擔保金面額合計新臺幣400,000元之有價證券
    ，爰聲請返還上開供擔保之提存物等語。
三、聲請人主張之事實，業據提出提存書、相對人丙○○之同意
    書、印鑑證明為證，自可信為真實。是聲請人聲請返還供擔
    保之提存物，其中關於相對人丙○○部分，合於上開法律規
    定，應予准許。
四、按擔保提存之提存人於提存後，假扣押、假處分所保全之請
    求，其本案訴訟已獲全部勝訴判決確定者，得聲請該管法院
    提存所返還提存物。依提存法第18條第1項第1款至第8款規
    定，聲請法院提存所返還提存物者，無庸法院裁定。此觀提
    存法第18條第1項第5款、該法施行細則第16條規定自明。查
    聲請人聲請返提存物，其中關於相對人乙○○部分僅提出本
    院96年度訴字第2365號民事判決及確定證明書，並未舉證證
    明其已獲得相對人乙○○之同意；且查聲請人前開假扣押所
    保全之請求為1,013,999元，其本案訴訟判決命相對人乙○
    ○給付1,013,999元及其遲延利息及違約金，有聲請人提出
    之本院96年度裁全字第5055號民事裁定、96年度訴字第23
    65號民事判決暨確定證明書附卷可查，是聲請人關於相對人
    乙○○部分之本案訴訟己獲全部勝訴判決確定，依前開規定
    ，聲請人得逕向本院提存所聲請返還前開擔保金，自毋庸再
    聲請法院以裁定准許返還之必要，即屬欠缺保護之必要，是
    其聲請關於相對人乙○○部分，即屬無理由，應予駁回。
五、依民事訴訟法第95條、第78條，裁定如主文。
中    華    民    國    97    年    2     月    25    日
                  民事第三庭    法  官  林源森
以上正本係照原本作成。
如對本裁定不服，應於裁定送達後10日內向本院提出抗告狀（須
附繕本），並繳納抗告裁判費新臺幣1,000元。
中    華    民    國    97    年    2     月    25    日
                                書記官  黃士益


司法院資訊處製作；財團法人民間司法改革基金會備份。
